【裁判字號】    99,聲,699
【裁判日期】    990610
【裁判案由】    聲請具保停止羈押
【裁判全文】
臺灣高等法院臺中分院刑事裁定           99年度聲字第699號
聲請人  即
指定辯護人  葉玲秀律師
被      告  甲○○
上列聲請人因被告99年度上訴字第226號毒品危害防制條例案件
，聲請具保停止羈押，本院裁定如下：
    主  文
聲請駁回。
    理  由
一、本件聲請人聲請意旨略以：被告甲○○對於原審判決有罪之
    犯罪事實，除就部分仍有所爭執外，就其餘部分業於原審審
    理中認罪，足見被告對於所犯之錯確有悔悟之心，亦願意接
    受司法公平之審理。而本案其他共同被告均早已具保，且共
    同被告或證人均已於原審時交互詰問完畢，是准予被告具保
    ，並無礙本院審理程序之進行，本案顯無非予羈押禁見被告
    ，難以進行追訴、審判或執行之情形。另被告之家人自被告
    遭羈押以來，無不終日擔心，期待被告得暫獲自由返家團圓
    ，被告自羈押以來，除萬分想念家中母親外，更加掛念尚在
    襁褓中之未成年子女，且被告之幼兒係早產兒，亟需被告陪
    伴成長，故被告及其家人之身心均備受煎熬，為此，若本院
    審酌被告不具羈押之必要性，則請准予具保停止羈押等語。
二、按羈押乃拘禁被告之強制處分，亦屬對人強制處分之一，羈
    押之目的，除在保全證據使審判得以順利進行，亦在保全刑
    罰之執行，而刑事被告經法官訊問後，認為犯罪嫌疑重大，
    而有「一逃亡或有事實足認為有逃亡之虞者。二有事實足認
    為有湮滅、偽造、變造證據或勾串共犯或證人之虞者。三所
    犯為死刑、無期徒刑或最輕本刑為五年以上有期徒刑之罪者
    」，非予羈押，顯難進行追訴、審判或執行者，得羈押之，
    刑事訴訟法第101條第1項定有明文。次按聲請停止羈押，除
    有刑事訴訟法第114條各款所列情形之一不得駁回者外，准
    許與否，該管法院有自由裁量之權，衡非被告所得強求；被
    告羈押期間，被告及得為其輔佐人之人或辯護人，得隨時具
    保，向法院聲請停止羈押，刑事訴訟法第110條第1項定有明
    文，且此亦有最高法院46年臺抗字第21號判例、91年度臺抗
    字第456號裁定意旨可資參照。末按法院為羈押之裁定時，
    並非在行被告有罪、無罪之調查，其本質上係屬為保全被告
    使刑事訴訟程序得以順利進行，或為保全證據，或為擔保嗣
    後刑之執行程序，或為防被告反覆施行同一犯罪，而對被告
    實施剝奪其人身自由之強制處分，法院僅應就形式上之證據
    判斷被告犯罪嫌疑是否重大，有無羈押原因及有無羈押之必
    要性，關於羈押原因之判斷，尚不適用訴訟上之嚴格證明原
    則。
三、經查：
(一)本件被告甲○○因違反毒品危害防制條例案件，前經本院訊
    問後，認其涉犯毒品危害防制條例第4條第2項、第3項販賣
    第二級毒品、第三級罪之犯罪嫌疑重大，所犯法定刑為死刑
    、無期徒刑、最輕本刑5年以上有期徒刑之罪，衡諸被告因
    涉犯上開重罪經起訴，其逃匿以規避審判程序進行及刑罰執
    行之可能性甚高，有相當理由足認為其有逃亡之虞，若命被
    告具保、責付或限制住居等侵害較小之手段，均不足以確保
    審判或執行程序之順利進行，有羈押被告之必要，依刑事訴
    訟法第101條第1項第1、3款規定，於民國99年1月27日裁定
    執行羈押。
(二)聲請人雖以上情為由，聲請為被告甲○○具保停止羈押，惟
    與刑事訴訟法第114條各款所定不得駁回聲請具保停止羈押
    之事由不相符合，非屬法定應具保停止羈押事由。本院考量
    被告販賣第二、三級毒品並轉讓第三級毒品，助長毒品氾濫
    ，損害社會安全及國人健康甚鉅，審酌被告所犯2次販賣第
    二級毒品、23次販賣第三級毒品、1次轉讓第三級毒品等罪
    ，業經原審法院於98年11月18日以98年度訴字第1313號判決
    有罪，合併應執行有期徒刑11年在案，且被告上開所犯23次
    販賣第三級毒品、1次轉讓第三級毒品等罪，業已確定尚待
    執行，是被告確犯重罪，於此情形下為規避刑罰之執行而妨
    礙審判程序進行之可能性已非同以往，即應已符合上述伴同
    重罪羈押考量之逃亡之虞，而本件就販賣第二級毒品部分仍
    得依上訴程序救濟，更有保全被告接受上訴審審判之必要，
    仍認有繼續羈押之必要，未能以具保取代之。從而，聲請人
    就本件聲請為被告具保停止羈押，難認有理由，不能准許，
    應予駁回。
(三)至聲請人主張被告甲○○就判決確定部分業已認罪，足見被
    告有悔悟之心，本案其他共同被告均早已具保，共同被告或
    證人均已交互詰問完畢。被告之家人終日擔心，期待被告得
    暫獲自由返家團圓，被告萬分想念家中母親及未成年子女等
    情，其情固值憐憫。然此係屬有關個人經濟及家庭狀況而聲
    請具保停止羈押之事由，容與執行羈押係為確保審判與執行
    程序有效進行之程序上考量迥異，為歷年來本院一貫之見解
    ，不容變更，自亦難據為判斷其有無羈押理由及必要之根據
    ，併為敘明。
四、依刑事訴訟法第110條第1項、第121條第1項，裁定如主文
中    華    民    國    99    年    6     月    10    日
            刑事第五庭  審判長法  官  趙  春  碧
                              法  官  何  秀  燕
                              法  官  林  宜  民
以上正本證明與原本無異。
如不服本裁定，得於收受送達後5日內向本院提出抗告書狀(須附
繕本)。
                              書記官  吳  雅  菁
中    華    民    國    99    年    6     月    10    日

司法院資訊處製作；財團法人民間司法改革基金會備份。
